【裁判字號】    97,易,2073
【裁判日期】    971231
【裁判案由】    竊盜
【裁判全文】
臺灣臺南地方法院刑事判決              97年度易字第2073號
公  訴  人  臺灣臺南地方法院檢察署檢察官
被      告  乙○○
上列被告因竊盜案件，經檢察官提起公訴（97年度偵字第15603
、15732號），本院判決如下：
    主  文
乙○○竊盜，處有期徒刑月。又竊盜，處有期徒刑月。又竊
盜，處有期徒刑貳月。又竊盜處有期徒刑貳月。應執行有期徒刑
捌月。緩刑年，緩刑期間付保護管束，並自判決確定之日起貳
年陸月內向檢察官所指定之公益團體提供壹佰陸拾小時之義務勞
務。
    事  實
一、乙○○意圖為自己不法之所有，為下列竊盜行為：
（一）自民國97年10月2 日起至同年月17日止，因恐一次竊取易
      遭人發現，乃接續於附表一所示之時間、地點，徒手竊取
      丙○○所經營之博客家租書店內如附表一所示之小說，得
      手後藏放於外套內夾帶離開。
（二）自97年10月5 日起至同年月17日止，因恐一次竊取易遭人
      發現，乃接續於附表二所示之時間、地點，徒手竊取丁○○所經營之麻瓜租書屋內如附表二所示之小說，得手後藏
      放於外套內夾帶離開。
（三）於97年10月11日上午10時許，在臺南市○區○○路193 號
      前，見甲○○所使用之車牌號碼ORP－829號重型機車（登
      記車主為謝琇旎，價值約新台幣5,000 元）鑰匙未取下，
      竟徒手啟動電門竊取之，得手後供己代步之用。嗣於97年
      10月17日晚上10時40分許，乙○○騎乘前開贓車行經臺南
      市○○路○段365號巷內時，為警查獲，並查扣上開機車及
      鑰匙1 支，且當場於機車置物箱內起出前開附表一、二所
      示小說計30本（其中附表二編號1、2所示小說共10本均已
      遺失）。
（四）於97年10月26日晚上11時28分許，在臺南市○區○○路
      352 號「7-11統一超商」，徒手竊取店內「滿漢大餐泡麵
      」1 碗（價值48元），得手後藏放於外套內走出店外之際
      ，為店長己○○發現後報警查獲，並扣得上開泡麵1 碗。
二、案經臺南市警察局第一分局報告，及己○○訴由臺南市警察
    局第一分局報告臺灣臺南地方法院檢察署檢察官偵查起訴。
    理  由
一、上開事實，業據被告乙○○於偵審中均坦承不諱，核與證人
    即被害人甲○○、丙○○、丁○○及證人即告訴人己○○於
    警詢時證述之情節相符，並有上開機車及鑰匙1 支、小說30
    本、泡麵1 碗扣案可證，及被害人甲○○、丙○○、丁○○
    、告訴人己○○分別立具之贓物認領保管單、臺南市警察局
    車輛協尋電腦輸入單、臺南市警察局車輛尋獲電腦輸入單各
    1 紙、現場及指認照片17張附卷可稽。本件事證明確，被告
    前開竊盜犯行洵堪認定。
二、核被告所為，係犯刑法第320條第1項之普通竊盜罪。其中前
    開犯罪事實（一）、（二）部分因所侵害法益相同、竊盜時
    間接近，且被告於本院亦供稱「拿太多會被發現，所以每次
    就拿幾本」，顯見被告係將一竊盜行為分次實施，爰將前開
    犯罪事實（一）、（二）部分各論以一罪。被告4 次竊盜犯
    行，犯意個別，行為互殊，應分論併罰。爰審酌被告並無前
    科紀錄，品行尚佳，正值壯年，不以正途取利，竟竊取他人
    之財物、所竊得之財物價值雖非甚高，但行竊次數非少，及
    其犯罪之手段與犯後坦承犯行態度良好等一切情狀，各量處
    如主文所示之刑並定其應執行刑示懲。另查被告前未曾受有
    期徒刑以上刑之宣告，有臺灣臺南地方法院檢察署刑案資料
    查註紀錄表及臺灣高等法院被告全國前案紀錄表各1 紙在卷
    可按，其犯罪後已深知悔悟，本院認其經此科刑教訓後，當
    益知警惕，信無再犯之虞，因認其所受宣告之刑，以暫不執
    行為適當，爰宣告緩刑3 年，並於緩刑期間付保護管束，並
    自判決確定之日起2年6月內向檢察官所指定之公益團體提供
    160 小時之義務勞務，以加強其法治觀念及學習付出精神，
    以勵來茲，而啟自新。
三、據上論斷，應依刑事訴訟法第299條第1 項前段，刑法第320
    條第1項、第51條第5款、第74條第1項第1款、第2項第5款、
    第93條第1項第2款，刑法施行法第1條之1，判決如主文。
本件經檢察官戊○○到庭執行職務
中    華    民    國    97    年    12    月    31    日
                    刑事第三庭  法  官  鄭文祺
以上正本證明與原本無異。
如不服本判決，應於收受本判決後10日內，向本院提出上訴書狀
，並應敘述具體理由。其未敘述上訴理由者，應於上訴期間屆滿
後20日內向本院補提理由書狀（均須按他造當事人之人數附繕本
）「切勿逕送上級法院」。
                                書記官  張宜柔
中    華    民    國    97    年    12    月    31    日
附錄本案論罪科刑法條全文：
刑法第320條第1項
意圖為自己或第三人不法之所有，而竊取他人之動產者，為竊盜
罪，處 5 年以下有期徒刑、拘役或 5 百元以下罰金。
附表一：
┌──┬────┬─────┬────┬───────┐
│編號│時    間│地      點│ 被害人 │   竊得小說   │
│    │        │          │        │（名稱、數量、│
│    │        │          │        │價值）        │
├──┼────┼─────┼────┼───────┤
│ 1  │97年10月│臺南市東區│ 丙○○ │「劍傲蒼穹」2 │
│    │2日下午 │崇學路115 │        │本（共320元） │
│    │某時    │號「博客家│        │              │
│    │        │租書店崇學│        │              │
│    │        │店」      │        │              │
├──┼────┼─────┼────┼───────┤
│ 2  │97年10月│臺南市東區│ 丙○○ │「光與闇的邂逅│
│    │6日晚上6│崇德路623 │        │」1本、「月紅 │
│    │時許    │之1號「博 │        │」1本（共350元│
│    │        │客家租書店│        │）            │
│    │        │崇德店」  │        │              │
├──┼────┼─────┼────┼───────┤
│ 3  │97年10月│  同上    │ 丙○○ │「靈俠傳說」2 │
│    │9日下午 │          │        │本（共320元） │
│    │某時    │          │        │              │
├──┼────┼─────┼────┼───────┤
│ 4  │97年10月│  同上    │ 丙○○ │「不滅之旅」1 │
│    │11日某時│          │        │本、「月紅」1 │
│    │        │          │        │本、「絕世風雲│
│    │        │          │        │」1本（共300元│
│    │        │          │        │）            │
├──┼────┼─────┼────┼───────┤
│ 5  │97年10月│臺南市東區│ 丙○○ │「盜聖傳奇」編│
│    │15日下午│怡東路43號│        │號1-8共8本（共│
│    │1時許   │「博客家租│        │1000元）      │
│    │        │書店怡東店│        │              │
│    │        │」        │        │              │
├──┼────┼─────┼────┼───────┤
│ 6  │97年10月│臺南市東區│ 丙○○ │「盜聖傳奇」編│
│    │17日下午│崇德路623 │        │號9-11共3本（ │
│    │1時30分 │之1號「博 │        │共210元）     │
│    │許      │客家租書店│        │              │
│    │        │崇德店」  │        │              │
└──┴────┴─────┴────┴───────┘
附表二：
┌──┬────┬─────┬────┬───────┐
│編號│時    間│地      點│ 被害人 │   竊得小說   │
│    │        │          │        │（名稱、數量、│
│    │        │          │        │價值）        │
├──┼────┼─────┼────┼───────┤
│ 1  │97年10月│臺南市東區│ 丁○○ │「神墓」4本（ │
│    │5日晚上 │光明街189 │        │共400元）     │
│    │某時    │號「麻瓜租│        │              │
│    │        │書屋」    │        │              │
├──┼────┼─────┼────┼───────┤
│ 2  │97年10月│  同上    │ 丁○○ │「劍傲蒼穹」6 │
│    │5日至10 │          │        │本（共700元） │
│    │日間某日│          │        │              │
├──┼────┼─────┼────┼───────┤
│ 3  │97年10月│  同上    │ 丁○○ │「胸懷大志」2 │
│    │10日某時│          │        │本（共200元） │
│    │        │          │        │              │
│    │        │          │        │              │
├──┼────┼─────┼────┼───────┤
│ 4  │97年10月│  同上    │ 丁○○ │「盜聖傳奇」編│
│    │17日晚上│          │        │號12-19共8本（│
│    │6時40分 │          │        │共1000元）    │
│    │許      │          │        │              │
└──┴────┴─────┴────┴───────┘


司法院資訊處製作；財團法人民間司法改革基金會備份。
